【裁判字號】    95,交易,343
【裁判日期】    950927
【裁判案由】    過失傷害
【裁判全文】
臺灣臺北地方法院刑事判決             95年度交易字第343號
公  訴  人  臺灣臺北地方法院檢察署檢察官
被      告  甲○○
上列被告因過失傷害案件，經檢察官提起公訴（95年偵字第6495
號），因被告於準備程序中就犯罪事實為有罪之陳述，經本院合
議庭裁定由受命法官獨任進行簡式審判程序審理，本院判決如下
：
    主  文
甲○○因過失傷害人，處拘役伍拾日，如易科罰金，以銀元參佰
元即新台幣玖佰元折算壹日。
    事  實
一、甲○○明知行人穿越道及交岔路口10公尺內均不得臨時停車
    或停車，竟於民國93年3 月31日下午下班後，將其前妻羅佳
    玲（原名羅瑂，已經公訴人另案不起訴處分確定）所有車牌
    號碼7R-6909號自用小客車，違規停放在臺北市○○路540號
    前、距松山路540 巷口不到10公尺之行人穿越道上，適有馬
    進原（已經公訴人另案不起訴處分確定）於93年4月1日凌晨
    零時22分許，駕駛車牌號碼9D-486號營業用小客車沿臺北市
    ○○路由北向南行駛，途經松山路與松山路540 巷交岔路口
    時，視線為甲○○違規停放之上開車輛所妨礙，因而撞上騎
    乘車牌號碼GKY-590 號重型機車之丙○○，致丙○○人車倒
    地，丙○○與其附載之妻子乙○○二人，分別受有左側腿骨
    開放性骨折、右側鎖骨骨折等傷害。
二、案經丙○○、乙○○訴由臺北市政府警察局信義分局報告臺
    灣臺北地方法院檢察署檢察官偵查起訴。
    理  由
一、上揭事實，業據被告甲○○於本院審理時坦承不諱，核與告
    訴人丙○○、乙○○於警詢、偵訊時證述之情節相符，而車
    號7R-6909 號自用小客車當日確為被告所駕駛，案發當時係
    違規停放在臺北市○○路540號前、距松山路540巷口不到10
    公尺之行人穿越道上等情，亦據證人即被告前妻羅佳玲、證
    人即前往現場處理交通事故之員警李晨龍分別於偵訊時證述
    屬實，復有道路交通事故調查報告表、現場圖、談話記錄表
    、道路交通事故補充資料表及照片等件在卷可稽，而告訴人
    丙○○、乙○○因本件交通事故分別受有左側腿骨開放性骨
    折、右側鎖骨骨折等傷害，亦有台北市立忠孝醫院出具之驗
    傷診斷證明書附卷足憑。綜此，由上開證人證詞及證物等補
    強證據，足證被告之自白核與事實相符。
二、按「汽車臨時停車時，應依左列規定：... 二、交岔路口、
    公共汽車招呼站一○公尺內、消防栓、消防車出入口五公尺
    內不得臨時停車... 」，道路交通安全規則第111條第1項定
    有明文。由卷附道路交通事故現場圖顯示，被告駕駛上開車
    輛停放在臺北市○○路540號前，為距松山路540巷口不到10
    公尺之行人穿越道上，而現場處理員警李晨龍於偵訊時亦結
    證稱：「（問：根據交通事故鑑定委員會認為，現場有一台
    7R-6909 號自用小客車違規停車，當時是否有發現？）（答
    ：有，即現場圖西北角商家欄架旁邊有自小客車標誌，該處
    是路口10公尺以內，禁止停車，該自小客車已經停在斑馬線
    上了。）」（見94年度調偵字第310 號偵卷第60、61頁），
    被告有駕車違規停車之過失行為，堪以認定。又臺北市○○
    路為一畫有分向線、單邊路寬5.6公尺之幹道，松山路540巷
    則為未畫分向線、全部路寬5.6 公尺、路口設有「停車再開
    」標誌之支道，而被告所駕車輛停放位置之右側車身距離路
    緣1.5 公尺，此有道路交通事故現場圖附卷可佐，則以事發
    現場之路況、被告違規停放車輛之位置等情況加以判斷，被
    告所違規停放之車輛，勢將妨害馬進原、丙○○二人在此路
    口交會時駕駛之視線，而臺北市車輛行車事故鑑定意見書、
    鑑定覆議意見書亦均同此認定，顯見被告違規停車之過失行
    為與告訴人之傷害間，亦有相當因果關係。是本件事證明確
    ，被告犯行堪以認定，應予依法論科。
三、查被告行為後，刑法業經立法院通過修正，於94年2月2日經
    總統公布修正，並自95年7月1日生效。按行為後法律有變更
    者，適用行為時之法律，但行為後之法律有利於行為人者，
    適用最有利於行為人之法律，現行刑法第2條第1項定有明文
    。此條規定乃與刑法第1 條罪刑法定主義契合，而貫徹法律
    禁止溯及既往原則，係規範行為後法律變更所生新舊法律比
    較適用之準據法，是刑法第2條本身雖經修正，但刑法第2條
    既屬適用法律之準據法，本身尚無比較新舊法之問題，應一
    律適用裁判時之現行刑法第2 條規定以決定適用之刑罰法律
    ，先予辨明。又以本次刑法修正之比較新舊法，應就罪刑有
    關之共犯、未遂犯、想像競合犯、牽連犯、連續犯、結合犯
    ，以及累犯加重、自首減輕暨其他法定加減原因（如身分加
    減）與加減例等一切情形，綜其全部罪刑之結果而為比較（
    最高法院95年5月23日95年度第8次刑庭會議決議可資參照）
    。經查：(一)刑法第284條第1項之科罰金刑部分，原配合刑法
    第33條第5款及罰金罰鍰提高標準條例第1條之規定，法定刑
    為銀元1元以上銀元3萬元以下罰金，而配合新修正第33條第
    5款及刑法施行法第1之1條第1項、第2 項之規定，法定刑為
    新臺幣1千元以上新臺幣9萬元以下罰金；(二)易科罰金部分，
    新法將原刑法第41條：「犯最重本刑為五年以下有期徒刑以
    下之刑之罪，而受六個月以下有期徒刑或拘役之宣告，因身
    體、教育、職業、家庭之關係或其他正當事由，執行顯有困
    難者，得以一元以上三元以下折算一日，易科罰金。但確因
    不執行所宣告之刑，難收矯正之效，或難以維持法秩序者，
    不在此限。併合處罰之數罪，均有前項情形，其應執行之刑
    逾六月者，亦同」之規定，修正為：「犯最重本刑為五年以
    下有期徒刑以下之刑之罪，而受六個月以下有期徒刑或拘役
    之宣告者，得以新臺幣一千元、二千元或三千元折算一日，
    易科罰金。但確因不執行所宣告之刑，難收矯正之效，或難
    以維持法秩序者，不在此限。前項規定於數罪併罰，其應執
    行之刑未逾六月者，亦適用之」。本院經綜合比較上開法律
    變更之情形，以94年2月2日修正公布前之規定對於被告較為
    有利，依據修正後刑法第2條第1項前段之規定，即應適用修
    正前之上開刑法規定，合先敘明。
四、核被告所為，係犯刑法第284條第1項前段之過失傷害罪。爰
    審酌：(一)被告係因違規停車之過失行為，妨害馬進原、丙○○之行車視線，始造成二人發生碰撞之違反義務程度與犯罪
    手段；(二)被告所為造成告訴人丙○○、乙○○二人分別受有
    左側腿骨開放性骨折、右側鎖骨骨折等傷害，危害非輕；(三)
    被告於偵訊時未能坦承犯行，且事隔二年餘尚未能與告訴人
    達成民事上和解，難稱有悔意之犯後態度等一切情狀，量處
    如主文所示之刑，並諭知易科罰金之折算標準。
據上論斷，依刑事訴訟法第273條之1第1項、第299條第1 項前段
，刑法第2條第1項前段、94年2月2日修正公布前刑法第284條第1
項前段、第41條第1項前段，罰金罰鍰提高標準條例第1條前段、
95年5月17日修正公布前罰金罰鍰提高標準條例第2條，現行法規
所定貨幣單位折算新臺幣條例第2條，判決如主文。
本案經檢察官於知慶到庭執行職務。
中    華    民    國    95    年    9     月    27    日
                          交通法庭    法  官  林孟皇
上正本證明與原本無異。
如不服本判決，應於判決送達後10日內向本院提出上訴狀（應抄
附繕本）。告訴人或被害人如對於本判決不服者，應具備理由請
求檢察官上訴，其上訴期間之計算係以檢察官收受判決正本之日
期為準。
                                      書記官  宋德華
中    華    民    國    95    年    9     月    27    日
附錄本案論罪科刑法條全文：
中華民國刑法第284 條（過失傷害罪）
因過失傷害人者，處六月以下有期徒刑、拘役或五百元以下罰金
，致重傷者，處一年以下有期徒刑、拘役或五百元以下罰金。
從事業務之人，因業務上之過失傷害人者，處一年以下有期徒刑
、拘役或一千元以下罰金，致重傷者，處三年以下有期徒刑、拘
役或二千元以下罰金。


司法院資訊處製作；財團法人民間司法改革基金會備份。
